臺灣高等法院臺南分院刑事判決　　　　　九十年度上易字第一三八八號　Ａ
　　　上　訴　人　臺灣臺南地方法院檢察署檢察官
　　　上　訴　人
　　　即　被　告　丁　○　○
　　　選任辯護人　曾　柏　暠
　　　上　訴　人
　　　即　被　告　CHAN T.
　　　選任辯護人　王　炯　棻
　　　被　　　告　丙　○　○
　　　選任辯護人　黃　紹　文　律師
右上訴人因被告等詐欺案件，不服臺灣臺南地方法院八十九年度易字第一八六四號中
華民國九十年七月二十三日第一審判決（起訴案號：臺灣臺南地方法院檢察署八十九
年度偵字第八八四號），提起上訴，本院判決如左：
      主      文
原判決關於丁○○、HAN TSUNG MEI即乙○○部分撤銷。
丁○○、CHAN TSUNG MEI即乙○○共同意圖為自己不法之所有，以詐術使人將本人之
物交付，各處有期徒刑壹年。
其他上訴駁回。
      事      實
一、丁○○於民國（下同）八十三年間曾因違反野生動物保育法經台灣高雄地方法院
    判處有期徒刑四月，如易科罰金以三百元折算一日確定，於八十三年一月十九日
    執行易科罰金完畢（不構成累犯）。緣丁○○與CHAN TSUNG MEI即乙○○（已取
    得美國籍，護照上姓名為CHAN TSUNG MEI，以下為行文方便仍稱為乙○○）擬在
    美國設立公司經營生意，因資金不足，竟萌詐財之犯意，乃基於共同意圖為自己
    不法之犯意連絡，於民國八十八年六月間，丁○○自美國返回台灣後，在台南市
    ○○路上品咖啡店，向丁○○之友甲○○訛稱：其二人在美國合夥經商設立公司
    需要財務證明為由，要求甲○○借予美金五萬七千元，存入其合夥人在美國之銀
    行帳戶內，約定二週即可返還，因丁○○一再保證，甲○○因而陷於錯誤，乃於
    同年七月二十五日，攜帶美金一萬三千一百元、旅行支票美金五千元至美國加州
    交予丁○○，並於翌日（台灣時間同年七月二十六日）通知所屬公司職員許
    ，由許於八十八年七月二十七日（台灣時間），在台北銀行東門分行匯款美
    金三萬八千九百元至乙○○與丙○○（係不知情，無罪理由詳於后）共設之美國
    加州（CALI FORNIA BANK TRUST MONTEREY PARK OFFICE） 之帳戶內，詎丁○○
    、乙○○取得前述金額後即藉故拖延，嗣並避不見面，甲○○向銀行查詢方知該
    金額已被領走，所簽發擔保付款，發票日為八十八年八月十日，金額為美金六萬
    元之支票二紙亦不獲兌現，甲○○始知受騙。
二、案經甲○○告訴由台灣台南地方院檢察署檢察官偵查起訴。
      理      由
甲、撤銷部分（即丁○○、乙○○部分）：
    一、訊據上訴人即被告丁○○固不否認於八十八年六月間，在台南市○○路上品
        咖啡店，向告訴人甲○○稱：伊與乙○○在美國合夥經商設立公司需要財務
        證明，要求甲○○借予美金五萬七千元，存入美國之銀行帳戶內，約定二週
        即可返還，而甲○○亦於前揭時地匯款及交付美金共五萬七千元予乙○○等
        情不諱，惟否認有詐欺犯行，辯稱：伊僅介紹甲○○與乙○○認識，並未經
        手錢，且事後甲○○告以乙○○已將錢償還，伊並無詐欺等語。上訴人即被
        告乙○○經合法傳喚無正當理由不到庭，惟據其在原審辯稱：告訴人甲○○
        之匯款係合夥投資生意，且錢係匯入丙○○帳戶內，被丙○○取走與伊無關
        ，伊並無詐欺等語。
    二、查被告丁○○如何向甲○○稱，因與乙○○在美國設立公司經營生意，需要
        財務證明為由，要求甲○○借予美金五萬七千元，存入其合夥人在美國之銀
        行帳戶內，約定二週即可返還，因丁○○一再保證，使甲○○因而陷於錯誤
        ，如數借予，嗣即將取得之款提領他用，所簽償還支票，屆期不獲支付，又
        拒不償還等情，業據告訴人甲○○指訴明確，核與證人許結證供證情節
        相符，並有匯出款項證實書及傳真紙各一紙及支票影本付卷可查（附於偵查
        卷第三、四頁）。即被告丁○○、乙○○對上情亦不否認，堪認告訴人之指
        訴非虛。
    三、至被告丁○○、乙○○雖以上情置辯，並均否認有詐欺之犯行，惟查：
      (一)被告丁○○於偵查中自承與告訴人甲○○係十幾年之好朋友（見偵查卷七十
        頁），並參以告訴人甲○○指示匯款之傳真上所載：「我這段時間和耀光在
        一起，有事打耀光電話或飯店電話：：（見偵查卷六十一頁）」，足證被告
        丁○○係利用與告訴人甲○○甚深之交情施詐，致告訴人陷於錯誤而「借款
        」。被告丁○○偵查中供承：「原本是乙○○找我合資開設公司，需存款證
        明（見偵查卷七十頁）」，於審理中供承：「我告訴告訴人甲○○我在美國
        有一家法律顧問公司，並做一些公司重整之業務，我向他說如果方便的話要
        跟他調錢五萬元（註：指美金）只借二個禮拜，他說沒有問題，後來他將錢
        交給乙○○（美金一萬三千一百元，旅行支票美金五千元），當時我在旁邊
        ，乙○○點收後，將錢交給丙○○」、「此案是我與乙○○共同向告訴人甲○○借錢，丙○○只是職員」（詳原審卷第四十四頁、四十五頁）」，核與
        丙○○於原審供稱：「當時我們在咖啡廳，告訴人將錢交給丁○○，丁○○
        又當面將錢交給乙○○，後來我和乙○○開車同去存錢，乙○○要我在車上
        等，五分鐘後她出來，說已存好了等語」相符詳原審卷第四十四頁），足證
        本案主事者係被告丁○○、乙○○二人，再參以告訴人甲○○指陳：「係乙○○要我告訴丁○○系爭款項已經還了，那是為了不要影響我與丁○○的友
        誼，她承諾她會處理，且她說反正票還在我的手上，我就依乙○○之意打電
        話告訴丁○○說錢我已收到了」（見偵查卷頁七十五背面、原審卷第一０二
        頁），益證乙○○於本案確係處於主導者之一地位無訛。
      (二)被告乙○○於原審供稱：「問：一開始是誰提議要從事這些事業，誰找甲○○說的？答：一開始是我找丁○○以及他的弟弟，後來他弟弟忙不過來，才
        又由丁○○找台灣的甲○○投資」、「問：當時怎麼決定說公司需要財務證
        明﹖答：在美國一開始是我和丁○○討論，當時我們要借創業基金，談到最
        後，丁○○只有說他要回臺灣想辦法，沒有說要向甲○○借錢，後來他回臺
        灣，不久之後他又返回美國，他就告訴我有朋友就是甲○○要借錢給我們，
        隨後甲○○就來了，當時我們是三個人即我、丁○○、丙○○一起討論公司
        設立的事情」等語（詳原審卷第三四五頁）。而被告丁○○亦稱：「問：當
        時為何會回到臺灣，向甲○○借錢﹖答：當時在美國，我和另外兩名被告，
        有提及公司設立要財務證明的事，有說由我負責週轉，但沒有決定說由我向
        甲○○借錢，而向甲○○借錢，是我偶然回臺灣遇到甲○○聊起，他本來要
        借我六萬美金，但他說利息及他到美國的支出，都要由我負擔。在我於台南
        市○○路和甲○○談事情前，另外兩名被告並不認識甲○○，在臺南市○○
        路碰到甲○○之前，我並沒有特定好要跟誰週轉錢，因為當時在美國我並沒
        有向另外兩名被告提及要跟甲○○借錢的事」等語（詳原審卷第三四四頁）
        。互核其二人上開所供，足見本件所謂在美國設立公司需要財務證明，需要
        「借款」云云者，係由被告丁○○、乙○○二人共同討論商議，甚為明確。
      (三)至被告丁○○、乙○○提出在美國確有設立公司之證明，但渠二人若確係正
        當借款為財務證明之特定用途，則當應依「借款」時之約定，於二週後即特
        定用途已使用完畢之後即返還之，不應讓支票退票，詎其二人非僅任令支票
        退票，且迄今均未將款項清償告訴人，在在可見其二人「借款」之始即有不
        法所有之意圖，而非單純借來充作財務證明之用。
      (四)至被告乙○○於原審雖又辯稱：告訴人甲○○之匯款係匯入丙○○帳戶內，
        被丙○○取走與伊無關，惟丙○○堅決否認上情，參以被告乙○○係已取得
        美國籍，並在美國經商，丙○○僅係在美國被僱用之打工留學生，並無財務
        支配權，且被告乙○○所辯與前述情節亦不符，所辯殊不足採。
    四、綜上所述被告丁○○所辯及被告乙○○於原審所辯並無詐欺云云，均屬卸責
        之詞，不足採信，犯行均可認定。查告丁○○、乙○○共同意圖為自己不法
        之所有，以詐術使人將本人之物交付，核其所為，係犯刑法第三百三十九條
        第一項之詐欺罪，被告二人之間，有犯意連絡，行為分擔，核屬共同正犯。
    五、原審予以論罪科刑，固非無見，惟查：（一）  丁○○雖於八十三年間曾因
        違反野生動物保育法經台灣高雄地方法院判處有期徒刑四月，如易科罰金以
        三百元折算一日確定，已於八十三年一月十九日執行易科罰金完畢，再於八
        十八年六月間犯本罪，已逾五年應不構成累犯，原審竟依累犯論處，自有不
        當。（二）被告丁○○、乙○○詐取之金額高達美金五萬七千元，迄今未還
        ，又一再狡辯，毫無悔意，惡性非輕，原審僅判處乙○○有期徒刑拾月，亦
        屬輕縱。被告等上訴意旨，否認犯罪，固不足採，公訴人上訴意旨，認原審
        對丁○○、乙○○量刑太輕，而指摘原審此部分不當，為有理由，應由本院
        將此部分撤銷改判，爰審酌被告等之犯罪之動機、手段、犯罪後態度及平常
        與告訴人之關係等一切情狀，各處如有期徒刑壹年，以資懲處。
    六、被告乙○○經合法傳喚，無正當理由不到庭，不待其陳述逕行判決。
乙、駁回部分（即被告丙○○無罪部分）：
    一、公訴意旨略以：被告丙○○與另被告丁○○、乙○○（均已為有罪判決如前
        所載）共同意圖為自己不法之所有，基於犯意之連絡，於八十八年六月間，
        丁○○自美國返回台灣後，在台南市○○路某家咖啡店，以其在美國經商設
        立公司需要財務證明為由，要求告訴人甲○○借予美金五萬七千元，存入其
        合夥人在美國之銀行帳戶內，約定二週即可返還，因丁○○一再保證，甲○○不疑有詐，乃於同年七月二十五日，攜帶美金一萬三千一百元、旅行支票
        美金五千元至美國交予丁○○，並於翌日通知許，由許於八十八年
        七月二十七日，在台北銀行東門分行匯款美金三萬八千九百元至丙○○美國
        加州（CALIFORNIA BANK TRUST MONTEREY PARK OFFI CE） 之帳戶內。詎丁○○、丙○○及乙○○取得前述金額後即藉故拖延，嗣並避不見面，甲○○
        向銀行查詢方知該金額已被領走，丙○○所簽發擔保付款，發票日為八十八
        年八月十日，金額為美金六萬元之支票二紙亦不獲兌現，甲○○始知受騙，
        因認被告丙○○與丁○○及乙○○共犯刑法第三百三十九條第一項之詐欺取
        財罪嫌云云。
    二、按犯罪事實應依證據認定之，無證據不得推定其犯罪事實，又不能證明被告
        犯罪者，即應諭知無罪之判決，刑事訴訟法第一百五十四條、第三百零一條
        第一項分別定有明文。又告訴人之告訴，係以使被告受刑事訴追為目的，是
        其陳述是否與事實相符，仍應調查其他證據以資審認，最高法院五十二年台
        上字第一三００號著有判例。
    三、訊據被告丙○○堅決否認有共同詐欺之犯行，辯稱：伊係留美學生，見報應
        徵為乙○○之助理，非合夥人，僅在乙○○之公司內協助處理法律文書及雜
        務，並不參與公司之經營及財務之執行，因乙○○經常外出，為支付公司之
        水電費、電話費、租金等固定雜支，乃應乙○○之要求，與乙○○共同設立
        支票帳戶，並由伊簽付小額支票支應，事後將明細交乙○○審核，至公司之
        營運非伊工作範疇，告訴人匯錢至乙○○帳戶，伊雖知情，但不知做何用途
        ，嗣由伊簽付二張支票計美金六萬元（一張五萬七千元、另一張三千元）交
        付告訴人，係在乙○○與丁○○之指示下，當面簽發，交由丁○○交付告訴
        人，僅知為擔保借款之用，並非以之詐取財物，伊絕未參與共同詐騙等語。
        經查：
      (一)證人即告訴人甲○○之員工許於偵查中證稱：我是甲○○之員工，受他
        指示於民國八十八年七月二十七日（台灣時間）在台北銀行東門分行匯款到
        美國丙○○與乙○○所開立之帳戶，當時戶名是丙○○，我是收到丁○○和
        甲○○從美國飯店所傳真的（見八十九偵八八四號卷第五十八頁背面），復
        依據該傳真紙之記載內容可知，該傳真係由告訴人甲○○於西元一九九九年
        七月二十五日（美國加州時間），在美國加州洛杉磯BEST WESTERN飯店傳真
        給證人許，有該傳真紙影本一件附卷（八十九年偵字第八八四號卷六十
        一頁）可稽。由此換算時差可知告訴人甲○○傳真指示證人許之時間為
        台灣時間八十八年七月二十六日（美國加州一九九九年七月二十五日），證
        人許匯款時間為台灣時間八十八年七月二十七日（美國加州一九九九年
        七月二十六日），而被告丙○○第一次與告訴人甲○○見面，係於台灣時間
        八十八年七月二十七日（美國時間一九九九年七月二十六日）在美國加州信
        託銀行蒙特利分行見面，可見告訴人甲○○指示匯款在先，被告丙○○見面
        初識告訴人甲○○在後。按諸一般生活經驗法則，詐欺犯罪者，當係施詐者
        施用詐術於先，致使受騙者陷於錯誤，而為財產處分在後。然依上開匯款、
        見面之說明可知，告訴人甲○○之匯款指示並非被告丙○○施用詐術所致，
        應當另有其人施詐所致。
      (二)復依告訴人甲○○於上開傳真內容之記載：我這段時間和耀光在一起，有事
        打耀光電話或飯店電話．．．等語，當時和告訴人甲○○連絡匯款者當係被
        告丁○○，而非被告丙○○。詳言之，係被告丁○○與告訴人甲○○接洽好
        「借款」及匯款相關事宜，告訴人因而陷於錯誤並對員工即證人許做出
        匯款之指示之後，始與被告丙○○見面初識，足見被告丙○○無從對告訴人
        為施用詐術之行為。準此，證人許匯出匯款證實書、傳真紙雖亦可證明
        甲○○確有匯款美金三八九００元至被告丙○○之美國帳戶內，然此亦僅能
        單純證明曾有上開款項匯入被告乙○○、丙○○所共同開設之帳戶內之事實
        而已，尚不得因此遽認被告丙○○與乙○○、丁○○有如何犯意聯絡之事實
        。
      (三)被告丁○○於偵查中供稱：「問：丙○○有否簽發一張三千元美金及五萬七
        千元美金之支票給告訴人﹖答：有，當時我在現場。問：為何她要簽支票給
        告訴人﹖答：因為乙○○向甲○○借五萬七千元美金，是設立公司需要財務
        證明，後來沒有設立公司，她們二人就簽支票將甲○○之五萬七千美元還給
        他等語」（見八十九年度偵字第八八四號卷六十九頁、第七十頁）。可見，
        合計六萬元美金之支票二張，並非係於「借款」之初所簽發，而係「借款」
        經過一段時間後，始由被告丙○○依被告乙○○之指示而簽發，當時被告丁○○亦在場，亦即上開支票係用以還款，而非係用以向告訴人「調借」款項
        ，之後雖未予兌現，但顯非被告丙○○為詐取他人財物所為之詐騙行為，至
        於何以未予兌現，則係「借款人」即被告乙○○、丁○○與告訴人間之糾葛
        ，縱或係被告乙○○、丁○○二人聯手施詐，要與被告丙○○無涉。
      (四)告訴人甲○○指示匯款之傳真上載稱：「我這段時間和耀光在一起，有事打
        耀光電話或飯店電話」（見八十九年度偵字第八八四號六十一頁），被告丁○○於偵查中亦供稱：我與甲○○是十幾年的好朋友等語（見八十九年度偵
        字第八八四號七十頁），可見告訴人甲○○與被告丁○○之交情確實匪淺。
        準此，在告訴人甲○○極為信賴被告丁○○之情況下，被告丁○○向告訴人
甲○○訛稱其在美國欲開設公司而必須財務證明，致向告訴人甲○○借取美
        金五萬七千元，並要求告訴人甲○○將部份款項匯入其合夥人被告乙○○與
        職員被告丙○○共同開設在美國之銀行帳戶者，亦係本於被告丁○○之指示
        ，換言之，系爭款項之所以匯入有被告丙○○姓名在內之帳戶，並非係被告
        丙○○有如何行騙行為所致，自非可因此即謂被告丙○○必然共同參與被告
        丁○○及乙○○之詐欺犯罪。則起訴書理由載稱：「又告訴人於本件借款之
        前，並不認識被告丙○○及乙○○，係將現金及旅行支票攜至美國交予被告
        丁○○後，透過被告丁○○之介紹，方知被告丁○○之合夥人為在美國之被
        告丙○○及乙○○等情，亦據被告丁○○供述在卷。查美金五萬七千元數額
        甚鉅，告訴人絕無將此鉅額交予不熟識之被告丙○○及乙○○二人之理，．
        ．．」等語，固然有其依憑，但僅憑匯款帳戶有被告丙○○之名，即謂被告
        丙○○必然共同參與本件詐欺犯罪，尚乏依據。
      (五)再依被告丁○○於偵查中所供：「問：甲○○怎麼會認識乙○○﹖答：在這
        件事情發生前他們不認識，是透過我介紹，問：為何要介紹他們二人認識﹖
        答：原本是乙○○找我合資開設公司，需存款證明，．．．」（詳偵查卷七
        十頁），足見要不論被告乙○○、丁○○二人合夥開設公司成功與否，被告
        丙○○至多僅為受僱人，並非合夥人，亦即，被告丙○○基於打工而受僱於
        乙○○、丁○○合夥之公司以擔任乙○○之助理，則其承僱主之命而簽發合
        計金額美金六萬元之兩紙支票，不但未悖於情理，亦且當係受僱擔任助理者
        於僱主指示所應為，從而起訴書謂：「丙○○僅係一留學生，竟簽發如此鉅
        額支票交告訴人收執，被告三人若無詐欺之犯行，誰能置信」云云，係屬推
        測，尚缺積極證據證明。
      (六)告訴人甲○○陳稱：「在八十八年六月時，丁○○約我到南門路的上品咖啡
        店，丁○○說要跟我借錢，他說他要在美國開公司，他說他的合作夥伴有在
        台灣的律師，還有一位在ＦＢＩ工作的女士」（見偵查卷第七十四頁反面筆
        錄）。是告訴人甲○○業已自承出面向其「借款」者係丁○○其人，雖被告
        丁○○尚與另被告乙○○共謀，如前有罪部分所述，再參諸證人即告訴人甲○○之職員許證稱：我是他（指甲○○）的員工，他告訴我錢是要借給
        丁○○的等語（詳原審卷第八十九頁），即被告丁○○於偵查中供稱：「原
        本是乙○○找我合資開設公司，須存款證明，我與甲○○是十幾年的朋友，
        我回台灣約甲○○吃飯跟他談這件事，問他可否幫這個忙，他說可以，那時
        約定錢存到丙○○與乙○○共同開戶的帳戶」（詳偵查卷第七十頁正反面筆
        錄），於原審審理中供稱：「我告訴告訴人（指甲○○）我在美國有一家法
        律顧問公司，並做一些公司重整的業務，我向他說如果方便的話要跟他調錢
        五萬元，只借二個禮拜，他說沒問題，後來他將錢交給乙○○（美金一萬三
        千一百元，旅行支票美金五千元），當時我在旁邊，乙○○點收後，將錢交
        給丙○○。」、「此案是我與乙○○共同向告訴人借錢，丙○○只是職員」
        （詳原審卷第四十四頁、第四十五頁），足見被告丙○○至多僅係基於受僱
        之身分承僱主之命保管該款而已，尚非可謂被告丙○○即係本件詐欺之共犯
        。綜上可知，因合夥設立公司而需要財務證明者，充其量僅係初始商議合夥
        開設公司之被告丁○○及乙○○兩人，並不含被告丙○○，向告訴人甲○○
        借款美金五萬七千元者，充其量亦僅係合夥開設公司之被告丁○○及乙○○
        兩人，並不含被告丙○○。至於被告丙○○僅係單純受僱並承僱主之命辦事
        之一介職員，從而本件縱有詐欺者，亦僅係被告丁○○及乙○○兩人，而與
        被告丙○○無涉。
      (七)至告訴人甲○○於偵查中指訴稱：「（八十八年）八月廿三日，我一直追問
        丙○○錢呢﹖她最後承認她花了帳戶裏的美金有二萬五千元左右，買衣服及
        一些名牌東西，和還她之前欠別人帳款，但是她說不知其餘的錢去那裏了。
        ．．．當天晚上我問乙○○，乙○○向我承認她把錢提走了，並存入另外一
        個貸款銀行，她說另外一家貸款銀行開給她的條件更優惠」（詳偵查卷第五
        十二頁正反面之甲○○所提刑事呈報狀）。準此，則告訴人甲○○係指稱：
        丙○○曾向甲○○坦承領用帳戶內之美金二萬五千元。乙○○係基於另一家
        銀行之存款條件較為優惠而將帳戶內之其餘美金轉至另一家銀行。然告訴人
        甲○○其後於原審院八十九年十二月十一日審理時卻又指稱：「我曾逼問丙○○本人，錢拿到那裏去了﹖她告訴我她領用了二萬五千元去買自己的東西
        ，後來乙○○為怕丙○○再私自領用，所以就把錢領走，不讓我們知道」，
        由此足見告訴人甲○○就被告乙○○將帳戶內餘款提走之原因，一說另家銀
        行條件較為優惠云云，一說怕被丙○○領走云云，前後所述顯然矛盾。甚且
        告訴人於原審院八十九年十二月十一日審理中所為上開陳述時，被告丙○○
        當庭反質稱以：「我沒有講過這樣的話（即丙○○未對甲○○陳稱曾領用帳
        戶內之美金二萬五千元等語）」，經被告丙○○反加質問後，告訴人甲○○
        又當庭改口稱：「丁○○在電話中告訴我，他有查到丙○○購買名牌衣物的
        資料」云云，由此益證告訴人所為不利於被告丙○○之指訴，在在具有嚴重
        之瑕疵，且亦缺乏其他積極之證據足資相佐認定確與事實相符，其就被告丙○○所為之指訴尚非可採。
    四、綜合右開全部調查所得，被告丙○○所辯：伊係留美學生，見報應徵為乙○○之助理，非合夥人，僅在乙○○之公司內協助處理法律文書及雜務，並不
        參與公司之經營及財務之執行，而與乙○○設立共同支票帳戶，係應乙○○
        之要求，便於支付公司之水電費、電話費、租金等固定雜支，簽付二張支票
        計美金六萬元（一張五萬七千元、另一張三千元）亦由乙○○之指示所為，
        並非以之詐取財物，伊未參與共同詐騙等語，應可採信，其他又查無積極證
        據足以證明其有共犯本件詐欺之行為，因此原審以不能證明被告犯罪而諭知
        無罪之判決，核無不合，檢察官上訴意旨，仍執前詞，指摘原判決不當，並
        無可取，為無理由，應予駁回。
據上論斷，應依刑事訴訟法第三百六十八條、第三百六十九條第一項前段、第三百六
十四條、第三百七十一條、第二百九十九條第一項前段、刑法第二十八條、第三百三
十九條第一項、罰金罰鍰提高標準條例第一條前段判決如主文。
本案經檢察官劉得鉦到庭執行職務
中    華    民    國      九十一      年      二      月      二十七    日
                                  臺灣高等法院臺南分院刑事第六庭
                                      審判長法官  楊    明    章
                                            法官  高    明    發
                                            法官  戴    勝    利
右正本證明與原本無異。
不得上訴。
                                      法院書記官  吳    銘    添
中    華    民    國      九十一      年      三      月        一      日
附錄：本案論罪科刑法條：
刑法第三百三十九條第一項：意圖為自己或第三人不法之所有，以詐術使人將本人或
                          第三人之物交付者，處五年以下有期徒刑、拘役或科或
                          併科一千元以下罰金。
